ACORDAO-COMPLETO-2363915

ACÓRDÃO DE RELAÇÃO

ACÓRDÃO DE RELAÇÃO 1732/2019 ATA 27/2019 - PLENÁRIO

Acórdão 1732/2019-TCU-Plenário
Trata-se de representação, com pedido de medida cautelar inaudita altera pars, formulado por Coptec Rio Instrumentos Científicos Eireli – EPP, a respeito de alegadas irregularidades que teriam ocorrido no Pregão Eletrônico para registro de preços 3/2019, promovido pelo Hospital Geral de Fortaleza – HGeF, cujo objeto é a aquisição de reagentes e insumos para a realização de exames laboratoriais de imunohormônios, bioquímica, hematologia, coagulação, microbiologia, hemocultura, gasometria, urinálises automatizados, VHS automatizado e etiquetas de código de barra, com cessão de equipamentos por regime de comodato, bem como material laboratorial de consumo diverso sem comodato (tubos, escalpes, agulhas, tiras, reativos, frascos coletores, soluções e seringas) , no valor estimado de R$ 1.527.291,40.
Considerando que a representante alegou irregularidade no item 26 do edital, que dispõe que “os equipamentos a serem fornecidos em regime de comodato devem ser apresentados à equipe técnica do Laboratório do HGeF, no momento da contratação, para fins de comprovação do cumprimento das exigências técnicas estabelecidas”, uma vez que o momento para essa comprovação, no entender da autora, deveria ser na fase de aceitação de propostas, conforme previsto no art. 4º, inciso X, da lei 10.520/2002 c/c art. 9º, § 2º, e art. 11, inciso IV, do Decreto 5.450/2005;
considerando que o HGeF não é obrigado a contratar com o registro de preço objeto destes autos;
considerando que existe outro registro de preço válido e com saldo para o mesmo objeto da licitação em análise;
considerando que a unidade técnica do TCU não vislumbrou prejuízos à licitação, a não caracterizar a fumaça do bom direito; e que é suficiente dar ciência ao HGeF da impropriedade identificada, com vistas a evitar ocorrências semelhantes;
considerando, finalmente, o disposto no inciso III do art. 143 do Regimento Interno deste Tribunal;
os ministros do Tribunal de Contas da União, reunidos em sessão de Plenário, ACORDAM, por unanimidade, de acordo com os pareceres emitidos nos autos e com fundamento nos arts. 235 e 237 do Regimento Interno, c/c o art. 113, § 1º, da Lei 8.666/1993, em:
a) conhecer desta representação e considerá-la parcialmente procedente;
b) indeferir o pedido de medida cautelar, pois ausentes os pressupostos para sua adoção;
c) dar ciência ao Hospital Geral de Fortaleza que o momento oportuno para verificação do cumprimento das especificações técnicas dos equipamentos para realização de exames laboratoriais é na fase de aceitação das propostas, em respeito ao art. 4º, inciso X, da Lei 10.520/2002 c/c art. 9º, § 2º, e art. 11, inciso IV, do Decreto 5.450/2005;
d) dar ciência desta deliberação e da instrução da unidade técnica à representante e ao Hospital Geral de Fortaleza;
e) arquivar estes autos.
1. Processo TC-Processo 010.115/2019-6 (REPRESENTAÇÃO) 
1.1. Classe de Assunto: VII.
1.2. Representante: Coptec Rio Instrumentos Científicos Eireli – EPP (CNPJ 03.055.938/0001-05) .
1.3. Unidade: Hospital Geral de Fortaleza.
1.4. Relatora: ministra Ana Arraes.
1.5. Representante do Ministério Público: não atuou.
1.6. Unidade Técnica: Secretaria de Controle Externo de Aquisições Logísticas - Selog.
1.7. Representação legal: Rômulo César de Oliveira Magalhães (CPF: XXX.135.663-XX) , representando Newlife Comércio e Serviços Ltda. (CNPJ 20.541.712/0001-25) .
1.8. Determinações/Recomendações/Orientações: não há.

Hospital Geral de Fortaleza.

Coptec Rio Instrumentos Científicos Eireli - EPP (CNPJ 03.055.938/0001-05).

ANA ARRAES

Rômulo César de Oliveira Magalhães (CPF: 627.135.663-04), representando Newlife Comércio e Serviços Ltda. (CNPJ 20.541.712/0001-25).

Não atuou.

REPRESENTAÇÃO (REPR)

Secretaria de Controle Externo de Aquisições Logísticas - Selog.